【裁判字號】    98,上訴,2642
【裁判日期】    990119
【裁判案由】    毒品危害防制條例
【裁判全文】
臺灣高等法院臺中分院刑事判決        98年度上訴字第2642號
上  訴  人
即  被  告  甲○○
                      號
上列上訴人因毒品危害防制條例案件，不服臺灣苗栗地方法院98
年度訴字第 667號中華民國98年10月30日第一審判決（起訴案號
：臺灣苗栗地方法院檢察署98年度毒偵字第1001號），提起上訴
，本院判決如下：
    主  文
上訴駁回。
    事  實
一、甲○○前因施用毒品案件，於民國95年 1月23日經依臺灣苗
    栗地方法院95年度毒聲字第23號裁定送觀察、勒戒後，認無
    繼續施用毒品之傾向，嗣於95年3月3日執行完畢釋放出所，
    並由臺灣苗栗地方法院檢察署檢察官於95年3月3日以95年度
    毒偵字第 150號為不起訴處分確定。另曾因施用第一、二級
    毒品案件經臺灣苗栗地方法院於95年 8月29日以95年度訴字
    第 426號判決分別判處有期徒刑8月、4月確定。再因施用第
    一、二級毒品案件經臺灣苗栗地方法院於96年2月7日以95年
    度訴字第601號判決分別判處有期徒刑10月、6月確定。又因
    違反槍砲彈藥刀械管制條例案件，經本院於95年11月16日以
    95年度上訴字第1947號判決判處有期徒刑 3年確定。甲○○
    所犯上開經判處有期徒刑之各案，於96年 9月21日經臺灣苗
    栗地方法院以96年度聲減字第817號裁定分別減為有期徒刑4
    月、2月、5月、3月、1年 6月，並合併定其應執行刑為有期
    徒刑2年5月，甫於97年 9月19日因縮短刑期假釋出監，繼於
    98 年4月13日因縮刑期滿未經撤銷假釋而以已執行完畢論。
    詎甲○○於前開各案執行完畢後 5年內，又有下述之施用毒
    品行為：
  (一)基於施用第一級毒品海洛因之犯意，於98年8月 7日上午9時
    許，在苗栗縣竹南鎮○○街187巷2弄15號3樓第306號套房內
    ，以將海洛因摻在香菸中點燃抽吸之方式，施用第一級毒品
    海洛因1次。
  (二)基於施用第二級毒品甲基安非他命之犯意，於98年8月6日22
    時許，同在上址，以將甲基安非他命置於玻璃球內加熱而吸
    其煙霧之方式，施用第二級毒品甲基安非他命1次。
    嗣於98年8月 7日上午9時30分許，在上址為警執行搜索後查
    獲，並扣得其所有之第一級毒品海洛因1小包（淨重0.43 公
    克）以及供施用第二級毒品甲基安非他命所用之吸食器 1組
    。
二、案經苗栗縣警察局竹南分局報請臺灣苗栗地方法院檢察署檢
    察官偵查起訴。
    理  由
一、上揭事實，業據被告甲○○迭於檢察官偵查（偵卷第44頁）
    ，原審行準備程序（原審卷第23頁）、審理程序（原審卷第
    32頁），及本院審理時供認不諱。並有為警於98年8月7日上
    午9時30分許，在苗栗縣竹南鎮○○街187巷2弄15號3樓第30
    6號被告租屋處所查扣之該1小包粉末與吸食器 1組扣案，及
    警方搜索扣押時所拍攝之起獲扣案物之現場照片 9張（偵卷
    第24頁、25頁、26頁）附卷可資佐證；而上開該 1小包粉末
    經送請法務部調查局鑑定結果確含有第一級毒品海洛因成分
    （淨重0.43公克），有該局濫用藥物實驗室98年9月4日調科
    壹字第09823024390號鑑定書1紙在卷足憑（偵卷第55頁）。
    又被告於本件為警查獲後，經警採集其尿液檢體，送確認檢
    驗結果，呈嗎啡、安非他命及甲基安非他命陽性反應，有苗
    栗縣警察局竹南分局偵辦毒品案件尿液鑑驗代碼對照表、濫
    用藥物尿液檢驗檢體監管紀錄表、採尿同意書（偵卷第28頁
    、29頁、32頁），及中山醫學大學附設醫院檢驗科藥物檢測
    中心於98年 8月20日所出具之尿液檢驗報告各一紙（偵卷第
    52頁）附卷可稽，可證被告確有前述施用第一、二級毒品之
    事實。此外，被告甲○○前因施用毒品案件，經依臺灣苗栗
    地方法院95年度毒聲字第23號裁定送觀察、勒戒後，認無繼
    續施用毒品之傾向，嗣於95年3月3日執行完畢釋放出所，並
    由臺灣苗栗地方法院檢察署檢察官於95年3月3日以95年度毒
    偵字第 150號為不起訴處分確定，有臺灣苗栗地方法院檢察
    署刑案資料查註紀錄表、矯正簡表、全國施用毒品案件紀錄
    表、臺灣高等法院被告前案紀錄表各乙份（偵查前案紀錄卷
    、原審卷第 6頁至13頁）在卷可考。被告前既經觀察、勒戒
    執行完畢，復於釋放後 5年內再犯本件施用第一、二級毒品
    之罪，自應依法追訴處罰。綜上所述，本件事證明確，被告
    犯行洵堪認定，應予依法論科。
二、核被告上揭所為，係犯毒品危害防制條例第10條第 1項之施
    用第一級毒品罪，與同條第 2項之施用第二級毒品罪。被告
    於施用第一級毒品、第二級毒品前後分別持有各該級毒品之
    低度行為應為施用之高度行為所吸收，均不另論罪。而被告
    所犯前開 2罪間，犯意各別，罪名有異，應予分論併罰。又
    被告前曾因施用第一、二級毒品案件經臺灣苗栗地方法院於
    95 年8月29日以95年度訴字第426號判決分別判處有期徒刑8
    月、4 月確定。再因施用第一、二級毒品案件經臺灣苗栗地
    方法院於96年2月 7日以95年度訴字第601號判決分別判處有
    期徒刑10月、6 月確定。又因違反槍砲彈藥刀械管制條例案
    件，經本院於95年11月16日以95年度上訴字第1947號判決判
    處有期徒刑 3年確定。上開所犯經判處有期徒刑之各案，於
    96年9月21日經臺灣苗栗地方法院以96年度聲減字第817號裁
    定分別減為有期徒刑4月、2月、5月、3月、1年6月，並合併
    定其應執行刑為有期徒刑2年5月，甫於97年 9月19日因縮短
    刑期假釋出監，繼於98年 4月13日因縮刑期滿未經撤銷假釋
    而以已執行完畢論。有前揭臺灣苗栗地方法院檢察署刑案資
    料查註紀錄表、臺灣高等法院被告前案紀錄表各乙份，附卷
    可考，其於前案受有期徒刑之執行完畢後，5 年以內故意再
    分別犯本件有期徒刑以上之二罪，均為累犯，皆應依刑法第
    47條第1項之規定加重其刑。
三、原審以本案被告之前開事證明確，並審酌被告有施用毒品之
    前科，經觀察、勒戒程序，仍無法戒除，復又觸犯本件犯行
    ，顯示其無戒絕之決心，本件被告僅施用毒品行為，雖傷害
    自身健康，惟所生危害非鉅，被告犯後已坦承犯行，態度尚
    屬良好等一切情狀，參酌公訴人之求刑，而量處如原審判決
    主文所示之刑。復以被告為警查獲時經警查扣其所持有之該
    小包粉末（淨重0.43公克），為第一級毒品海洛因，已如前
    述，是併依毒品危害防制條例第18條第 1項前段規定宣告沒
    收銷燬。另為警所查扣之該組吸食器係被告所有供施用第二
    級毒品所用之物，業據被告供明在卷（原審卷第32頁），亦
    併依刑法第38條第1項第2款規定沒收之。核其認事用法並無
    不當，量刑亦屬妥適。被告上訴意旨執其於本件為警查獲後
    之98年 8月11日起，即已至財團法人為恭紀念醫院接受美沙
    冬藥物治療，顯見其有戒毒之決心等語，指摘原判決量刑過
    重云云。惟按刑之量定，係實體法上賦予法院得自由裁量之
    事項，倘其未逾越法律所規定之範圍，又未明顯違背正義，
    即不得任意指摘為違法。本件原審量刑時，已依刑法第五十
    七條之規定審酌被告之上開一切情狀，而量處罪刑，經核原
    審並未逾越法律所規定之範圍，又無明顯違背正義，被告執
    前詞指摘原判決不當，其上訴並無理由，應予駁回。
據上論斷，應依刑事訴訟法第368條，判決如主文。
本案經檢察官乙○○到庭執行職務。
中    華    民    國    99    年     1    月    19    日
            刑事第一庭  審判長法  官  陳  紀  綱
                              法  官  姚  勳  昌
                              法  官  張  智  雄
以上正本證明與原本無異。
施用第二級毒品部分不得上訴，其他部分得上訴。
得上訴部分，如不服本判決應於收受送達後十日內向本院提出上
訴狀，其未敘述上訴之理由者並得於提起上訴後十日內向本院補
提理由書（均須按他造當事人之人數附繕本）「切勿逕送上級法
院」。
                              書記官  詹  雅  婷
中    華    民    國    99    年     1    月    19    日
附錄本案論罪科刑法條全文
毒品危害防制條例第10條
施用第一級毒品者，處 6 月以上 5 年以下有期徒刑。
施用第二級毒品者，處 3 年以下有期徒刑。


司法院資訊處製作；財團法人民間司法改革基金會備份。
